# Proces

|Sprint | Planeacion |  Actividades| responsables | Resultados |
|-------|-------------|-------------|-------------|-------|
|02/10/23-08/10/23 | Decidimos en primera instancia organizar mejjor nuestro repositorio ya que en la entrega anterior tuvimos conflictos con el merge | Crear la base del repositorio, transferir los archivos a las carpetas | Hector | [Repositorio_entrega-2](https://github.com/Javier-de-Jesus-Ortiz-Miss/Proyecto-FIS/tree/entrega-2)  |
|09/10/23-15/10/23 | Empezamos con el refinamiento de nuestros requerimientos funcionales y se realizo una planificación de lo que se quería entregar, nos dividimos en equipos para comenzar las interfaces y los artefactos | Generar los casos de uso y planificar las interfaces | Hector y Adrian | [Requerimientos_Funcionales](https://github.com/Javier-de-Jesus-Ortiz-Miss/Proyecto-FIS/blob/entrega-2/Artifacts/FunctionalRequirements_V2.md) |
|16/10/23-22/10/23 | Nos dimos cuenta que estabamos abarcando mucho, por lo que decidimos hacer una priorizacion de nuestros requerimientos y terminamos por cortar la seccion de tienda, continuamos trabajando las interfaces y los artefactos| Redefinir los casos de uso , realizar el diagrama de casos de uso, generar bocetos de las interfaces| Hector y Adrian|[Casos de uso](https://github.com/Javier-de-Jesus-Ortiz-Miss/Proyecto-FIS/blob/hector-branch/Artifacts/UseCases_V2.md), [Diagrama_de_casos_de_uso](https://github.com/Javier-de-Jesus-Ortiz-Miss/Proyecto-FIS/blob/entrega-2/Artifacts/Use%20case%20diagram.png), [Priorizacion_2](https://github.com/Javier-de-Jesus-Ortiz-Miss/Proyecto-FIS/blob/entrega-2/Artifacts/Priorization_V2.md)|
|23/10/23-29/10/23| Verificamos los avances realizados y con los requisitos funcionales y decidimos primero terminar las interfaces para luego poder hacer la descripcion de los casos de uso más facilmente | Verificar los avances, terminar las interfaces | Hector y Adrian |[Link de figma](https://www.figma.com/file/mnf9Tw9l8duGT8FA4EpKvF/MusicHub-wireframes?type=design&node-id=0%3A1&mode=design&t=qxtZjsayTXGxgfVb-1)|
|30/10/23-05/11/23 | Debido a que muchas cosas las trabajamos en documentos colaborativos debido a la extencion al momento de subirlo al repositorio una sola persona lo sibió, pero se llegó a ese acuerdo por la facilidad y el tiempo| Validacion de las interfaces con los casos de uso, redactar la evolucion del producto, terminar de redactar nuestro proceso, realizar nuestro video y subir cada quien su parte al repositorio|Hector, Adrian y Javier | [Repositorio_entrega-2](https://github.com/Javier-de-Jesus-Ortiz-Miss/Proyecto-FIS/tree/entrega-2) |
